【裁判字號】    89,上易,1525
【裁判日期】    891107
【裁判案由】    傷害
【裁判全文】
臺灣高等法院高雄分院刑事判決          八十九年度上易字第一五二五號
    上  訴  人
    即  被  告  甲○○
右上訴人因傷害案件，不服臺灣高雄地方法院八十九年度易字第三Ｏ二Ｏ號，中華民
國八十九年七月三十一日第一審判決（起訴案號：臺灣高雄地方法院檢察署八十八年
度偵字第一二七九一號）提起上訴，本院判決如左：
     主      文
上訴駁回。
     事實及理由
一、本案經本院審理結果，認第一審判決認識用法及量刑均無不當，應予維持，並引
    用第一審判決記載之事實、證據及理由。
二、被告上訴意旨略以伊須扶養該小孩，原審量刑過重云云；但查原審審酌被告犯後
    坦承犯行，且素行良好及其他一切情狀（未能取得告訴人諒解），量處有期徒刑
    三月，併諭知如易科罰金，以參佰元折算壹日，並無過重，被告上訴無理由，應
    予駁回。
三、據上論斷，應依刑事訴訟法第三百六十八條、第三百七十三條，判決如主文。
本案經檢察官邱榮藏到庭執行職務。
中    華    民    國     八十九     年      十一月     七         日
                              臺灣高等法院高雄分院刑事第九庭
                                  審判長法官  張乙松
                                        法官  任森銓
                                        法官  江泰章
右正本證乙與原本無異。
不得上訴。
                                      書記官  黃一秋
中    華    民    國     八十九     年      十一      月     八         日
                                                                        Ｂ
附件：
臺灣高雄地方法院刑事判決                        八十九年度易字第三二號
    公  訴  人  臺灣高雄地方法院檢察署檢察官
    被      告  甲○○  男二十四歲（民國○○○年○月○日生）
                        住高雄縣鳳山市○○○路四七七巷四號
                        身分證統一編號：Ｔ一二二五三三八三號
右列被告因傷害案件，經檢察官提起公訴 (八十九年度偵字第一二七九一號)，本院
判決如左：
    主  文
甲○○連續傷害人之身體，處有期徒刑參月，如易科罰金，以參佰元折算壹日。
    事  實
一、甲○○與丙○○具有家庭暴力防治法第三條第一款之配偶關係。詎甲○○基於普
    通傷害之概括犯意，於民國八十九年四月四日一時許，在屏東返回高雄住處路上
    之屏東縣境內，在其駕駛之自小客車內，因認丙○○在ＫＴＶ店坐檯，竟出手毆
    打丙○○臉部，復於同日二時許，在其高雄縣鳳山市○○○路四七七巷四號住處
    ，因丙○○出言要求與甲○○離婚，甲○○又以拳打腳踢之方式，毆打丙○○臉
    部及踹踢丙○○臀部，致丙○○摔倒，頭部碰撞地面，而受有頭部外傷合併臉部
    、眼部瘀腫、右髖部瘀傷等傷害。
二、案經丙○○訴由高雄縣鳳山分局報請台灣高雄地方法院檢察署檢察官偵查起訴。
    理  由
一、右揭事實訊據被告甲○○坦承不諱，核與告訴人丙○○之指訴情節相符，並有五
    甲社區醫院出具之診斷證乙書一紙附卷可稽，罪證乙確，被告犯行堪以認定。
二、核被告所為係犯刑法第二百七十七條第一項之罪，且係屬於家庭暴力防治法第二
    條第二項之家庭暴力罪。被告先後二次犯行，時間緊接，犯罪構成要件相同，顯
    係基於概括犯意反覆為之，應依連續犯之規定論以一罪，並依法加重其刑。爰審
    酌被告因上述之動機而毆打告訴人，致其受有前開傷害，惟被告前無犯罪紀錄，
    有本院被告院內索引卡紀錄表、台灣高等法院被告全國前案紀錄表、台灣高雄地
    方法院檢察署刑案資料查註紀錄表各一份可考，素行良好，且犯後坦承罪行，態
    度難謂不佳等一切情狀，量處如主文所示之刑，以資懲儆。
據上論斷，應依刑事訴訟法第二百九十九條第一項前段，刑法第五十六條、第二百七
十七條第一項、第四十一條，罰金罰鍰提高標準條例第一條前段、第二條，判決如主
文。
本案經檢察官林敏惠到庭執行職務
中    華    民    國      八十九      年      七      月      三十一    日
                                      臺灣高雄地方法院刑事庭
                                法  官    郭錦茂
右正本證乙與原本無異。
如不服本判決，應於判決送達後十日內，向本院提出上訴狀。
                                書記官    賴佳慧
中    華    民    國      八十九      年      八      月      二      日
附錄本判決論罪法條：
刑法第二百七十七條
  傷害人之身體或健康者，處三年以下有期徒刑、拘役或一千元以下罰金。


司法院資訊處製作；財團法人民間司法改革基金會備份。
